# 两方合作收益分摊的会计处理求解答！！！

提问人：18663071969 时间：2021-10-12 21:33:08
求助，这一问题怎么解答？从会计逻辑角度去理解。甲是一家专门生产蛋糕制作设备的企业；乙是一家专门生产蛋糕的企业；现在甲和乙约定一起合作制作特种蛋糕；这种蛋糕必须由甲提供的设备和乙拥有的蛋糕制作秘方来完成，双方约定对于一起制作特种蛋糕形成的收益，双方各占一半。
现在甲乙双方约定甲投入的机器设备按两百万计算，设备所有权归甲方，在乙方车间生产，不设立新公司，乙负责后续投入原材料、水电、人工。
双方约定蛋糕制作的收益计算公式为：蛋糕的销售收入减去制作蛋糕所投入的材料、能源、人工等成本。经过甲乙的合作，第一批蛋糕已经出炉，经过评估，市场价值为 400 万，双方发生的实际成本为 200 万元，甲方将这批蛋糕按照市场价买入。请问甲在这个过程中如何将进行账务处理？

回答人：chenyiwei
1 、该合作项目由谁主导（针对重大事项的决策而言）？甲乙双方投入到该合作项目的成本谁更大？专用设备和特殊技术这两者对最终产品的产出而言，谁的作用更大？
2 、为何“甲方将这批蛋糕按照市场价买入”，是否有承诺乙方本金安全和约定收益的意图？再加上甲方投入的是机器设备等固定成本，而乙方主要投入的是料工费等变动成本，是否表明甲方在这一过程中承担风险的程度更高？对上述控制权的判断有何影响？